【裁判字號】    99,易,816
【裁判日期】    991130
【裁判案由】    竊盜
【裁判全文】
臺灣屏東地方法院刑事判決               99年度易字第816號
公  訴  人  臺灣屏東地方法院檢察署檢察官
被      告  王勝國
上列被告因竊盜案件，經檢察官提起公訴（99年度偵字第7922號
），因被告於準備程序中就被訴事實為有罪之陳述，經告知簡式
審判程序之旨，並聽取當事人之意見後，經本院合議庭裁定由受
命法官獨任進行簡式審判程序，茲判決如下：
    主  文
王勝國攜帶兇器竊盜未遂，累犯，處有期徒刑陸月，如易科罰金
，以新臺幣壹仟元折算壹日。扣案之螺絲起子支、扳手貳支、
梅花扳手壹支、鑿子壹支、鐵鎚壹支、美工刀壹支沒收。
    事  實
一、王勝國曾於民國94年間因違反毒品危害防制條例案件，經本
    院以94年度訴字第776 號判決判處有期徒刑1 年2 月，並經
    臺灣高等法院高雄分院以94年度上訴字第1630號判決駁回上
    訴確定；又於95年間因違反毒品危害防制條例案件，經本院
    以95年度訴字第380 號判決判處有期徒刑1 年2 月確定，上
    開案件復經本院以96年度聲減字第90號裁定減各為有期徒刑
    7 月、7 月，並定應執行有期徒刑1 年1 月確定，於96年7
    月16日執行完畢。詎猶不知悔改，於99年8 月20日夜間10時
    許，騎乘車牌號碼QTW-377 號輕型機車至屏東縣佳冬鄉○○
    村○○路30之2 號林俊明管理之工廠，見工廠內無人看守，
    竟意圖為自己不法之所有，攜帶其所有客觀上足供兇器使用
    之螺絲起子3 支、扳手2 支、梅花扳手1 支、鑿子1 支、鐵
    鎚1 支、美工刀1 支，進入上開工廠（侵入建築物部分未據
    告訴），徒手將林俊明所有置於該工廠內之鋁製門柱26支（
    其中14支長約2 公尺、12支長約1 公尺）集中放置一處，而
    著手竊取上開鋁製門柱，正欲將之捆綁帶走之際，因發出聲
    響，為工廠巡視人員發覺，旋報警處理，乃於同日夜間10時
    5 分許為警當場逮捕，而未得逞，並於上開工廠扣得王勝國
    所有並供其犯罪所用之螺絲起子3 支、扳手2 支、梅花扳手
    1 支、鑿子1 支、鐵鎚1 支、美工刀1 支。
二、案經屏東縣政府警察局東港分局報告臺灣屏東地方法院檢察
    署檢察官偵查起訴。
    理  由
一、按除被告所犯為死刑、無期徒刑、最輕本刑為3 年以上有期
    徒刑之罪或高等法院管轄第一審案件者外，於法院行準備程
    序進行中，被告先就被訴事實為有罪之陳述時，審判長得告
    知被告簡式審判程序之旨，並聽取當事人、代理人、辯護人
    及輔佐人之意見後，裁定進行簡式審判程序；受命法官行準
    備程序，與法院或審判長有同一之權限，刑事訴訟法第273
    條之1 第1 項、第279 條第2 項前段分別定有明文。查本件
    被告王勝國所犯非為死刑、無期徒刑、最輕本刑為3 年以上
    有期徒刑之罪或高等法院管轄第一審案件，其於本院99年11
    月16日準備程序進行中，先就前揭被訴事實為有罪之陳述（
    見本院卷第24頁反面），經受命法官告知簡式審判程序之旨
    ，並聽取當事人之意見後，本院合議庭認無不得或不宜改依
    簡式審判程序進行之處，爰依刑事訴訟法第273 條之1 第1
    項，裁定本件由受命法官獨任進行簡式審判程序。並依刑事
    訴訟法第159 條第2 項、第273 條之2 規定，本件不適用同
    法第159 條第1 項關於傳聞法則之規定，證據調查亦不受同
    法第159 條第1 項、第161 條之2 、第161 條之3 、第163
    條之1 及第164 條至第170 條規定之限制，合先敘明。
二、上揭事實，業據被告於本院準備程序及審理時坦承不諱（分
    見本院卷第24頁反面、第26頁反面），核與證人即上開工廠
    管理人林俊明於警詢時證稱：被竊鋁製門柱共26支，其中14
    支2 公尺，另12支1 公尺，均為咖啡色等語相符（見警卷第
    8 頁），復有屏東縣政府警察局枋寮分局搜索扣押筆錄1 份
    、扣押物品目錄表1 紙、扣押物品收據1 紙、林俊明出具之
    贓物認領保管單1 紙、99年度保字第1599號扣押物品清單、
    查獲現場照片6 張附卷可稽（分見警卷第10至13、15、26至
    28頁，偵卷第22頁），並有螺絲起子3 支、扳手2 支、梅花
    扳手1 支、鑿子1 支、鐵鎚1 支、美工刀1 支扣案足憑。上
    揭證據均足補強被告自白，堪認被告自白與事實相符，應屬
    真實。本案事證明確，被告犯行洵堪認定，應依法論科。
三、按竊盜罪既遂與未遂之區別，應以所竊之物已否移入自己權
    力支配之下為標準。若已將他人財物移歸自己所持，即應成
    立竊盜既遂罪，最高法院著有17年上字第509 號、69年台上
    字第2523號判例可資參照。查被告搬動上揭鋁製門柱而著手
    竊取行為後，尚未將之捆綁完成或搬移至他處，即為人發覺
    並報警逮捕等情，有偵查報告1 紙及查獲現場照片6 張在卷
    可證（見警卷第2 、26至28頁），兼衡被告於99年8 月20日
    夜間10時許著手行竊，於同日夜間10時5 分即遭警逮捕，其
    間甚短，而上揭鋁製門柱又屬大型笨重之物，堪認被告應無
    法於短時間內即將之移置自己權力支配下，綜上，應認被告
    行為尚屬未遂，公訴意旨認被告已行竊得手，容有誤會，併
    此敘明。
四、按刑法第321 條第1 項第3 款之攜帶兇器竊盜罪，係以行為
    人攜帶兇器竊盜為其加重條件，此所謂兇器，其種類並無限
    制，凡客觀上足對人之生命、身體、安全構成威脅，具有危
    險性之兇器均屬之，且祇須行竊時攜帶此種具有危險性之兇
    器為已足，並不以攜帶之初有行兇之意圖為必要，最高法院
    著有79年度台上字第5253號判例供參。本件扣案之螺絲起子
    、扳手、梅花扳手、鑿子、鐵鎚、美工刀，或屬質地堅硬、
    尖銳、鋒利之物，客觀上足對人之生命、身體構成威脅，應
    屬兇器無疑。是核被告所為，係犯刑法第321 條第2 項、第
    1 項第3 款之攜帶兇器竊盜未遂罪。又被告有前揭事實欄所
    載科刑及執畢紀錄，有臺灣高等法院被告前案紀錄表1 份在
    卷足憑，其於96年7 月16日受有期徒刑之執行完畢，5 年以
    內故意再犯本件有期徒刑以上之罪，為累犯，應依刑法第47
    條第1 項規定，加重其刑。再被告雖已著手竊盜行為之實行
    ，惟未生移置財物於自己權力支配下之結果，其犯罪尚屬未
    遂，爰依刑法第25條第2 項規定，按既遂犯之刑度減輕其刑
    ，並與前揭刑度加重事由，依刑法第71條第1 項規定，先加
    後減之。爰審酌被告時值壯年不思以己力勞動取財，竟行竊
    而求取不法利益，漠視他人財產權利，行為殊有未洽，惟念
    被告犯後坦承犯行，犯罪後之態度尚稱良好，被害人亦已領
    回失物，所生損害非大，兼衡其犯罪動機、目的、手段等一
    切情狀，量處如主文所示之刑，並諭知易科罰金之折算標準
    ，以示儆懲。公訴人雖就被告犯行具體求處有期徒刑8 月，
    惟本院認以量處如主文所示之刑為適當，公訴人之求刑，核
    屬過重，附此敘明。另扣案之螺絲起子3 支、扳手2 支、梅
    花扳手1 支、鑿子1 支、鐵鎚1 支、美工刀1 支，為被告所
    有並供其犯本件犯罪所用，業據被告供承明確（見本院卷第
    24頁）1 支，依刑法第38條第1 項第2 款，併宣告沒收。
據上論斷，應依刑事訴訟法第273 條之1 第1 項、第299 條第1
項前段，刑法第321 條第1 項第3 款、第2 項、第47條第1 項、
第25條第2 項、第41條第1 項前段、第38條第1 項第2 款，判決
如主文。
本案經檢察官陳立興到庭執行職務。
中    華    民    國    99    年    11    月    30    日
                  刑事第五庭    法  官  黃柏霖
以上正本證明與原本無異。
如不服本判決應於收受判決後10日內向本院提出上訴書狀，並應
敘述具體理由；其未敘述上訴理由者，應於上訴期間屆滿後20日
內向本院補提理由書（均須按他造當事人之人數附繕本）「切勿
逕送上級法院」。
中    華    民    國    99    年    11    月    30    日
                                書記官  史安琪
附錄本案論罪科刑法條：刑法第321條第1項第3款。
中華民國刑法第321條
（加重竊盜罪）
犯竊盜罪而有左列情形之一者，處 6 月以上、 5 年以下有期徒
刑：
一、於夜間侵入住宅或有人居住之建築物、船艦或隱匿其內而犯
    之者。
二、毀越門扇、牆垣或其他安全設備而犯之者。
三、攜帶兇器而犯之者。
四、結夥三人以上而犯之者。
五、乘火災、水災或其他災害之際而犯之者。
六、在車站或埠頭而犯之者。
前項之未遂犯罰之。

司法院資訊處製作；財團法人民間司法改革基金會備份。
